【裁判字號】    99,易,971
【裁判日期】    990929
【裁判案由】    竊盜
【裁判全文】
臺灣苗栗地方法院刑事判決               99年度易字第971號
公  訴  人  臺灣苗栗地方法院檢察署檢察官
被      告  乙○○
上列被告因竊盜案件，經檢察官提起公訴（99年度偵字第4511號
），本院判決如下：
    主  文
乙○○犯攜帶兇器竊盜罪，累犯，處有期徒刑壹年肆月。扣案的
鐵剪壹支沒收。
    事  實
一、乙○○曾有多次竊盜前科紀錄，最後一次竊盜案件，經本院
    以98年度易字第720 號判處有期徒刑7 月，於民國98年10月
    26日確定，送監執行後於99年3 月21日執行完畢（構成累犯
    ）。詎乙○○猶不知悔改，意圖為自己不法之所有，於99年
    8 月14日至同年月17日上午10時許前某時，在苗栗縣苗栗市
    ○○路309 號「龍門天廈」12樓頂，攜帶客觀上足以危害人
    之生命、身體可供為兇器使用之鐵剪1 支（係以塑膠材質的
    手提袋1 個盛裝），剪斷甲○○所管領該大樓頂樓上裝置之
    冷氣機電纜線，再將剪斷之電纜線暫先丟置於該大樓隔鄰之
    「中油診所」旁地上，伺機取走該電纜線的方式竊取之，得
    手後再將電纜線帶回住處以刀子削去塑膠外皮後，販售牟利
    ，共計13公斤。嗣於同年8 月19日11時30分許，在其位於苗
    栗苗栗縣苗栗市○○里○○鄰○○○路113 巷62號租屋處，經
    警另案依法拘提時，發現乙○○正以刀子削去所竊得的電纜
    銅線3 條（共重13公斤），扣得其竊盜所用之工具鐵剪1 支
    、塑膠手提袋1 個及美工刀等工具，始悉上情。
二、案經苗栗縣警察局苗栗分局報告臺灣苗栗地方法院檢察署檢
    察官偵查起訴。
    理  由
一、本件被告乙○○對於下列供述證據、非供述證據的證據能力
    均不爭執（參審卷99年9 月15日準備程序筆錄第3 頁、審判
    筆錄第3 頁），且無違法取得或顯不可信之情形，本院自得
    將之採為認定本件犯罪事實存否之證據，附此敘明。
二、訊據被告乙○○固坦承於99年8 月19日上午在苗栗縣苗栗市
    ○○路「中油診所」旁，撿到為警查扣的電纜線等事實，但
    否認有攜帶兇器竊盜的犯行，辯稱：伊沒有帶工具去，伊在
    14日到17日沒有到什麼大廈。如果是伊在上面剪掉並丟下來
    的話，怎麼可能排列得整整齊齊？伊有帶警察到伊撿的地方
    去，如果是伊上去剪他們的東西的話，伊直接說是伊剪的就
    好了，不會帶他們去那裡。那東西明明不是伊的，伊拿了以
    後，不告而取謂之賊伊承認，但那是伊看到電線在那裡擺放
    整齊，出去拿一個麻袋將電線裝進去騎腳踏車載走，回到伊
    家削皮等語。
三、惟查：
  (一)證人即被害人甲○○證稱：龍門天廈共12樓，是伊等蓋的，
    4 樓以上仍是伊與股東所有。伊99年8 月14日發現電纜線被
    剪掉，且電纜線掉下來砸壞了伊的鐵皮屋頂。同年8 月17日
    10時許左右，電纜線又失竊，為中油診所員工發現，但因距
    離太遠沒有看清竊取之人的相貌，伊有上去查看，發現地上
    有1 個手提袋，竊賊係走安全梯，因電梯內有監視器錄影。
    伊於99年8 月18日9 時許，前往大樓巡視時，發現乙○○在
    大樓1 樓徘徊，伊問乙○○做什麼，乙○○回答稱來洗手，
    伊之前見過乙○○到大樓好幾次。警員於99年8 月19日通知
    伊認領的電纜線，是龍門天廈12樓頂樓作為冷氣塔供電之用
    。前述已剝皮的電纜線，可以看出是新的切口。警員查獲的
    手提袋，與伊於同年8 月17日10時許，在該棟大樓10樓地上
    所發現的手提袋相同，均係塑膠材質等語（參偵卷第43至45
    頁、第110 至111 頁）。
  (二)證人即中油診所員工劉兆廷證稱：伊於99年8 月17日10時許
    ，聽到物品掉落聲音，即走出診所觀看，發覺龍門天廈的電
    纜線掉下至診所旁，伊沒看見上面有何人，乃通知甲○○過
    來處理，並將之撿起來置於巷口。警員於99年8 月19日11時
    30分許在苗栗市○○里○○鄰○○○路113 巷62號查獲的電纜
    線，就是上述電纜線等語（參同上偵卷第53頁、第110 至11
    1 頁）。
  (三)是由證人甲○○、劉兆廷的上述證詞觀察，可知其等2 人證
    述的內容相符，足見其等2 人證詞屬實堪以採信。由此可證
    ，99年8 月14日至同年8 月17日上午10時許間某時，龍門天
    廈冷氣機電纜線，為人持鐵剪等工具剪斷，並將之丟往隔鄰
    之中油診所，證人劉兆廷發現後通知證人甲○○到場處理，
    並將之置於中油診所旁地上等事實。復參酌被告乙○○陳稱
    伊因另涉犯毒品危害防制條例案件，警員於99年8 月19日上
    午11時30分許，持本院核發的拘票至伊苗栗縣苗栗市北苗里
    16鄰中山北路113 巷62號租屋處，查獲3 條電纜線重約13公
    斤，手提袋1 個，大鐵剪1 支、美工刀1 支、螺絲起子2 支
    、剪刀1 支、鐵鎚2 支、活動扳手1 支等物品，伊當時正在
    剝電纜線皮。電纜線係於99年8 月19日上午10時許，在苗栗
    市○○路279 號中油診所旁撿到的。伊原先要到中油診所醫
    治手，但見到電纜線起貪念，出去拿一個麻袋將電線裝進去
    騎腳踏車載走，回到伊家削皮，準備拿去賣變現，所以當日
    沒有到中油診所內看病等語（參偵卷第47至51頁、第86至88
    頁、第102 至103 頁，審卷99年9 月13日訊問筆錄第1 至2
    頁、99年9 月15日準備程序筆錄第2 頁、審理筆錄第4 至8
    頁），由此可見為警查獲的上述電纜線，確係證人甲○○所
    管領於上述時地遭人以鐵剪等利器剪斷之電纜線等情。
  (四)再衡酌證人甲○○證稱被告乙○○為警查獲的塑膠手提袋1
    個，即係伊於99年8 月17日上午10時許，發覺龍門天廈電纜
    線為人剪斷後，在該大樓10樓地上留有的塑膠手提袋等情，
    已如前述。由此可見，被告乙○○於99年8 月17日上午10許
    ，確有攜帶為警查獲的塑膠手提袋至龍門天廈等事實。再觀
    諸證人甲○○證稱被告乙○○為警於上址起獲之電纜線的切
    口，係屬新的切口等情亦如前述，從此可證在被告乙○○為
    警查扣的電纜線，係甫為他人以鐵剪等利器剪斷者無訛。又
    查，證人甲○○於99年8 月18日9 時許至龍門天廈巡視時，
    發現被告乙○○在1 樓徘徊並稱來該處洗手等語（參偵卷第
    45 頁 ），並經被告乙○○陳述屬實（參偵卷第87頁，審卷
    99年9 月15日審理筆錄第6 頁）。再觀諸被告乙○○陳稱99
    年8 月19日上午10時許至龍門天廈隔鄰的中油診所旁地上，
    撿拾為警查獲的電纜線等語，由此可見被告乙○○連續於99
    年8 月17日、8 月18日、8 月19日3 日至龍門天廈，並於同
    年8 月19日上午10時許將證人甲○○所失竊的電纜線取走後
    ，旋至上述居住處所剝皮伺機販售他人等事實。又衡諸被告
    乙○○為警查獲鐵剪1 支（參偵卷第69頁照片），係金屬製
    ，長度較扳手為長，衡情，可輕易地剪斷上述電纜線。是由
    前述的論證，可知被告乙○○於99年8 月14日至同年月17日
    10時許間某時，攜帶前述鐵剪1 支，並以上述塑膠手提袋1
    個盛裝，走龍門天廈安全梯至頂樓，持該鐵剪剪斷電纜線3
    條，為防止東窗事發，乃將之丟至隔鄰的中油診所旁伺機撿
    拾。然因證人劉兆廷發覺電纜線掉下後，立即告知證人甲○
    ○，被告乙○○則趁機逃逸，將塑膠手提袋1 個遺留在龍門
    天廈10樓，復為證人甲○○發現該塑膠手提袋。被告乙○○
    又於99年8 月18日至龍門天廈附近欲拿取竊取的電纜線，但
    因證人甲○○至該處巡視且詢問被告乙○○為何至龍門天廈
    而作罷。被告乙○○繼於99年8 月19日上午10時許，利用無
    人注意之際，將其先前所剪斷自龍門天廈樓頂丟下後，嗣經
    證人甲○○等人暫置於中油診所旁的電纜線取走，並返回上
    述租屋處所剝皮伺機販售變現，然因另案為警拘提而起獲該
    電纜線、供其竊盜用的鐵剪1 支、裝鐵剪的塑膠手提袋1 個
    ，應為本案發生的經過。
  (五)至被告乙○○辯稱99年8 月19日10時許原欲至中油診所看醫
    生，但因發覺該電纜線欲變賣後換取現金，乃將之帶回住處
    剝皮，然為警查獲，終未至該診所看病等語。然查，被告乙
    ○○於99年9 月19日上午10時30分許在住處為警查獲的電纜
    線，係證人甲○○所有於龍門天廈頂樓為人持利器剪斷者。
    被告乙○○連續於同年8 月17、18、19日3 日至龍門天廈，
    其為警查獲的上述塑膠手提袋，與證人甲○○於8 月17日上
    午10時30分許，在龍門天廈10樓地上所發現的手提袋相同，
    其為警扣案的鐵剪可輕易剪斷電纜線等情，已如前述。由此
    足見，被告乙○○確於上述時間，持扣案的鐵剪1 支剪斷龍
    門天廈電纜線後，丟至隔鄰的中油診所地上，並伺機於8 月
    18 日 、19日至龍門天廈、中油診所附近，欲撿拾上述業已
    剪斷的電纜線，並於8 月19日上午10時許成功地撿回其剪斷
    的電纜線等事實。而被告乙○○果若確於8 月19日10時許欲
    至中油診所看醫生，衡情應會直接進入中油診所掛號待醫生
    診治，焉有不進入中油診所掛號，卻至中油診所旁地上撿拾
    電纜線後旋即取回剝皮準備變賣之理？實與常情不符，其上
    述辯解為虛，不足為採。
  (六)綜上，被告乙○○之上述辯解，均為臨訟卸責之詞，不足為
    採。此外，復有苗栗縣警察局苗栗分局99年8 月19日扣押筆
    錄、扣押物品目錄表各1 份、贓物認領保管單1 張、本院拘
    票、照片13張在卷可稽，復有鐵剪1 支扣案可佐，其攜帶兇
    器竊盜犯行，洵堪認定。
四、核被告乙○○所為，係犯刑法第321 條第1 項第3 款之攜帶
    兇器竊盜罪。又查，被告乙○○曾有多次竊盜前科紀錄，最
    後一次竊盜案件，經本院以98年度易字第720 號判處有期徒
    刑7 月確定，於98年10月26日確定，於99年3 月21日執行完
    畢，有臺灣高等法院被告前案紀錄表1 份在卷可考。是其於
    上述有期徒刑執行完畢後，5 年內故意再犯本件上述有期徒
    刑以上的罪，為累犯，應依刑法第47條第1 項規定，加重其
    刑。爰審酌被告有數次竊盜前科紀錄，此有臺灣高等法院被
    告前案紀錄表1 份在卷可考，但其仍不知警惕，甫於99年3
    月21日因竊盜案件案件執行完畢出監後，旋即於上述時地再
    為前述加重竊盜行為，惡性非輕。復考量被告犯罪的動機、
    目的、手段、所生損害，及否認犯行等一切情狀，並衡酌檢
    察官的具體求刑，量處如主文所示之刑，以示懲儆。扣案的
    鐵剪1 支，係被告所有供竊取電纜線所使用，應依刑法第38
    條第1 項第2 款規定沒收。至扣案之塑膠手提袋1 個及其他
    美工刀等工具，並非其竊取電纜線所使用，自不得宣告沒收
    ，附此敘明。
據上論斷，依刑事訟訴法第299 條第1 項前段，刑法第321 條第
1 項第3 款、第47條第1 項、第38條第1 項第2 款，判決如主文
。
本案經檢察官林文中到庭執行職務。
中    華    民    國    99    年    9     月    29    日
                  刑事第一庭  法  官  呂曾達
以上正本證明與原本無異。
如不服本判決，應於收受送達後10日內向本院提出上訴書狀（應
敘述具體理由並附繕本）。上訴書狀如未敘述理由，應於上訴期
間屆滿後20日內補提理由書於本院。
                              書記官  劉容辰
中    華    民    國    99    年    9     月    29    日
附錄本案論罪科刑法條：
刑法第321條第1項第3款。
（加重竊盜罪）
犯竊盜罪而有左列情形之一者，處 6 月以上、 5 年以下有期徒
刑：
一、於夜間侵入住宅或有人居住之建築物、船艦或隱匿其內而犯
    之者。
二、毀越門扇、牆垣或其他安全設備而犯之者。
三、攜帶兇器而犯之者。
四、結夥三人以上而犯之者。
五、乘火災、水災或其他災害之際而犯之者。
六、在車站或埠頭而犯之者。

司法院資訊處製作；財團法人民間司法改革基金會備份。
